臺灣高等法院臺南分院民事裁定　　100年度聲字第50號
抗 告 人　卓承廣
　　　　　侯尚余
　　　　　侯薇
上列抗告人因與相對人吳賢寬等間請求遷讓房屋等事件事件，就
其於中華民國99年9月17日所提民事陳情異議狀、99年10月4日所
提民事陳情異議二狀、100年1月14日所提民事陳情異議三狀，本
院逾期未為裁定，於100年2月17日提出民事聲明抗告狀，本院裁
定如下：
    主  文
抗告駁回。
訴訟費用由抗告人負擔。
    理  由
一、按抗告係受裁定之當事人或其他訴訟關係人，對於裁定聲明
    不服之方法，若無原裁定之存在，即無提起抗告之餘地。本
    件抗告意旨係以：就其於民國（下同）99年9月17日所提民
    事陳情異議狀、99年10月4日所提民事陳情異議二狀、100年
    1月14日所提民事陳情異議三狀，本院未於其所定期限為裁
    定，爰提起抗告以為救濟等語。就所提起之陳情異議，本院
    均尚未為裁定，揆諸首開說明，其提起抗告，於法即有未合
    ，應予駁回。
二、另查抗告人代理侯尚余等人就臺灣嘉義地方法院97年度訴字
    第78號遷讓房屋等事件，不服原審於99年6月7日以未繳第二
    審裁判費用駁回上訴裁定提起抗告，本院於99年7月16日以9
    9年度重抗字第35號裁定抗告駁回。抗告人於同月25日具狀
    捨棄抗告權，該裁定即因其不得再提抗告而告確定。嗣抗告
    人前於99年7月30日提起再抗告，繳抗告費後於99年8月10日
    聲請訴訟救助，本院於同年8月23日檢卷送再抗告，由最高
    法院於99年10月14日以99年度台聲字第1033號駁回訴訟救助
    之聲請，並於99年12月9日以99年度台抗字第969號裁定駁回
    再抗告，有該等卷可按。另本院於99年8月23日因抗告人之
    提起再抗告而將卷證送最高法院後，就異議人於99年9月17
    日提出民事陳情異議狀、99年10月4日提出民事陳情異議二
    狀等，指摘本院99年7月16日所為99年度重抗字第35號裁定
    有違誤之抗告理由，分別以99年9月29日99南分院鼎民林99
    重抗35字第11407號函、及99年10月7日99南分院鼎民林99重
    抗35字第12109號函將異議人之該二份狀紙函送最高法院（
    附於最高法院99年度台抗字第969號卷第25-32、69-70頁）
    ，於法並無何違誤。就100年1月14日所提民事陳情異議三狀
    ，本院則另以100年度聲字第49號審理中。另併予敘明。
三、據上論結，本件抗告為不合法，依民事訴訟法第95條、第78
    條、第85條第1項前段，裁定如主文。
中    華    民    國   100    年    6     月    3     日
                  民事第一庭    審判長法  官    丁振昌
                                      法  官    林永茂
                                      法  官    李素靖
上為正本係照原本作成。
如對本裁定抗告，須於本裁定送達後10日內向本院提出抗告狀（
須附繕本），並應繳納抗告費新台幣1千元。
中    華    民    國   100    年    6     月    3     日
                                      書記官    陳昆陽